【裁判字號】    90,易,1168
【裁判日期】    900831
【裁判案由】    毒品危害防制條例
【裁判全文】
臺灣彰化地方法院刑事判決                          九十年度易字第一一六八號
    公  訴  人  臺灣彰化地方法院檢察署檢察官
    被      告  甲○○
右列被告因違反毒品危害防制條例案件，茲經檢察官提起公訴（九十年度毒偵字第二
八三六號），及移送併案審理（九十年度毒偵字第二九六六號）本院判決如左：
    主      文
甲○○連續施用第二級毒品，處有期徒刑肆月，如易科罰金，以參佰元折算壹日。
    事      實
一、甲○○前於民國八十九年十一月間，因施用毒品案件，經本院以八十九年度毒聲
    字第五三八九號裁定送觀察、勒戒後，認無繼續施用毒品傾向，由台灣彰化地方
    法院檢察署檢察官於八十九年十二月二日以八十九年度毒偵字第五八八六號為不
    起訴處分確定在案。詎甲○○仍未戒除毒癮，再基於施用第二級毒品之概括犯意
    ，於九十年三月十二日及四月十七日或各該日前四日內某時，在不詳地點，以不
    明方式，施用第二級毒品安非他命二次。嗣先於九十年三月十二日下午三時五十
    分許，在彰化縣彰化市○○路一四七號住處為警查獲。因甲○○前於九十年一月
    五日，施用第一級海洛因一次，嗣於九十年一月八日下午四時三十分許，在上開
    住處為警查獲一事，經檢察官聲請本院以九十年度毒聲字第一四０八號裁定送台
    灣彰化看守所附設勒戒所觀察、勒戒，其於同年四月十七日入所時依例為尿液篩
    檢，結果呈安非他命類陽性反應，始查悉上情。再經觀察、勒戒後認有繼續施用
    毒品傾向。
二、案經彰化縣警察局彰化分局報請及台灣彰化地方法院檢察署檢察官自動檢舉偵查
    起訴。
    理      由
一、訊據被告否認有何施用安非他命之犯行，辯稱：我在朋友之住處，朋友都有施用
    安非他命，我未施用安非他命云云。經查：被告二次採集之尿液經檢驗結果，有
    安非他命陽性反應，此有彰化縣衛生局煙毒尿液檢驗成績書及長昕生活事業股份
    有限公司新東分公司濫用藥物尿液檢驗報告各一紙在卷足憑（分見警卷及九十年
    度他字第四八一號卷第十二頁）。按一般施用甲基安非他命後，於二十四小時內
    約有百分之七十自體內排出，約有百分之九十於九十六小時內自尿中排出，甲基
    安非他命之檢出與其投與方式、投與量、個人體質，採尿時間與檢測儀器精密度
    等諸多因素有關，依上述資料推斷，最長可能不會超過四日，有行政院衛生署藥
    物食品檢驗局八十一年二月八日（81）檢壹字第一一五六號函可參。被告於九十
    年三月十二日及四月十七日所採之尿液經檢驗結果，均呈安非他命陽性反應，已
    如前述，顯示其於各該採尿日前四日內某時曾有施用安非他命之犯行，是其上開
    所辯純屬事後卸責之詞，不足採信。又被告前因施用毒品案件，送觀察、勒戒後
    ，均認無繼續施用毒品傾向，由台灣彰化地方法院檢察署檢察官於八十九年十二
    月二日以八十九年度毒偵字第五八八六號偵字第八二０號為不起訴處分確定，再
    因本案，經觀察、勒戒後，認有繼續施用毒品傾向等情，有該不起訴處分書一份
    、台灣彰化看守所九十年五月四日彰所戒字第一二七八號有無繼續施用毒品傾向
    證明書、台灣高等法院被告全國前案紀錄表及台灣彰化地方法院檢察署刑案資料
    查註紀錄表在卷足憑，本件事證明確，被告前開犯行洵堪認定。
二、核被告所為，係犯毒品危害防制條例第十條第二項之施用第二級毒品罪。被告持
    有第二級毒品係供施用，其持有之低度行為應為施用之高度行為吸收，不另論罪
    。又被告先後二次施用安非他命犯行，時間緊接，顯係基於概括犯意，而觸犯構
    成要件相同之罪名，應依連續犯規定論以一罪，並加重其刑。公訴人起訴事實雖
    未敘及被告於九十年三月十二日或其前四日內某時，施用第二級毒品安非他命之
    事實，然此部分之事實與公訴人起訴之犯罪事實具有連續犯之裁判上一罪之關係
    ，為起訴效力所及，本院自應併予審究。爰審酌被告犯罪次數、動機、目的、方
    法、犯後態度及現於戒治處所戒治中等一切情狀，量處如主文所示之刑，並諭知
    易科罰金之折算標準。
據上論斷，應依刑事訴訟法第二百九十九條第一項前段，毒品危害防制條例第十條第
二項，刑法第十一條前段、第五十六條、第四十一條第一項，罰金罰鍰提高標準條例
第二條，判決如主文。
本案經檢察官黃淑媛到庭執行職務。
中      華      民      國    九十      年      八      月    三十一    日
                                臺灣彰化地方法院刑事第二庭
                                    法      官  李  水  源
右正本證明與原本無異。
如不服本判決，應於判決送達後十日內向本院提出上訴狀（須附繕本）。
                                    法院書記官  廖  建  興
中      華      民      國    九十      年      九      月      四      日
附錄本案論罪科刑法條：
毒品危害防制條例第十條第二項
施用第一級毒品者，處六月以上五年以下有期徒刑。
施用第二級毒品者，處三年以下有期徒刑。


司法院資訊處製作；財團法人民間司法改革基金會備份。
